臺灣花蓮地方法院刑事判決
111年度易字第95號
公  訴  人  臺灣花蓮地方檢察署檢察官
被      告  康力仁


上列被告因竊盜案件，經檢察官提起公訴（111年度偵字第973號
），本院裁定進行簡式審判程序，判決如下：
    主  文
康力仁犯如附表主文欄所示之罪，均累犯，各處如附表主文欄所
示之刑。應執行有期徒刑壹年肆月。
    犯罪事實及理由
一、被告康力仁所犯非死刑、無期徒刑、最輕本刑為3年以上有
    期徒刑之罪或高等法院管轄第一審案件，其於準備程序進行
    中，先就被訴事實為有罪之陳述，經告知簡式審判程序之旨
    ，並聽取當事人之意見後，本院裁定進行簡式審判程序，又
    依刑事訴訟法第273條之2規定，簡式審判程序之證據調查，
    不受同法第159條第1項、第161條之2、第161條之3、第163
    條之1及第164條至第170條規定之限制。再依同法第310條之
    2準用同法第454條之規定，判決書得以簡略方式為之，合先
    敘明。
二、本案犯罪事實及證據，除將起訴書犯罪事實欄一、(一)第5
    行「1萬餘元」更正為「1萬元」、犯罪事實欄一、(二)第3
    行「5萬餘元」更正為「5萬元」；證據部分補充「被告於本
    院準備程序及審理時之自白、本院111年度司刑移調字第208
    號調解筆錄」外，餘均引用檢察官起訴書之記載（如附件）
    。
三、論罪科刑
(一)核被告於起訴書犯罪事實欄一、(一)(二)(三)所為，均係犯
    刑法第321條第1項第1款之侵入住宅竊盜罪。查被告於起訴
    書犯罪事實欄一、(一)所載之犯罪時間侵入告訴人黃春輝住
    處竊取抽屜內之5萬元後，旋進入1樓房間內竊取放置床頭之
    1萬元，可認其乃本於單一之犯意為之，依一般社會健全觀
    念而言，當認被告該日2次行竊之行為乃時空密接下進行，
    應視為數個舉動接續為之，應論以接續犯，應論以一罪。又
    被告所犯上開3罪間，犯意各別，行為互殊，應予分論併罰
    。
(二)累犯之說明：
　　被告前因竊盜案件，經本院以109年度易字第186號判決判處
     應執行有期徒刑4月確定，於民國109年12月7日徒刑易科罰
    金執行完畢等情，有臺灣高等法院被告前案紀錄表附卷可參
    ，其於徒刑執行完畢後5年內故意再犯本案有期徒刑以上之
    各罪，均符合累犯之要件。參酌司法院釋字第775號解釋意
    旨，本院審酌被告前因竊盜案件，經法院科刑判決確定並執
    行完畢，理應產生警惕作用，返回社會後能因此自我控管，
    不再因相同行為而觸犯有期徒刑以上之罪，詎仍無視法律禁
    令，不知悛悔而再犯本案，且為涉犯相同類型之犯罪，顯見
    被告之刑罰反應力確屬薄弱，以其所犯情節，自有相當惡性
    ，倘仍以最低法定本刑為量刑之下限，未能反應其本件業經
    施以刑罰手段後，均無法改過之犯罪情節，而與罪刑相當原
    則有違。有鑑於此，認須延長被告之矯正期間，助其再社會
    化，並兼顧社會防衛之效果，暨考量被告犯罪所造成法秩序
    等公益之危害，避免被告再犯之效果高低等因素，爰依刑法
    第47條第1項規定就被告本案所犯之各罪，均加重其刑。
(三)犯罪事實欄一、(一)(二)符合自首規定減輕其刑：
　　查被告在有偵查犯罪職權之公務員發覺前，於警詢時主動向
    員警供承犯罪事實欄一、(一)(二)之犯行而接受裁判(警卷
    第13頁)，並經檢察官記載於本案起訴書，應認符合自首之
    要件，上開部分依刑法第62條前段規定，減輕其刑。
(四)爰審酌被告正值壯年，竟不思以正當手段獲取財物，為圖一
    己私益，恣意竊取他人財物，又侵入告訴人住處之方式而為
    本案竊盜犯行，蔑視他人財產權，對民眾財產、居住安全及
    社會治安產生危害，所為實有不該；惟念其犯後坦承犯行，
    並已與告訴人達成調解，願賠償告訴人新臺幣（下同）12萬
    元（見本院卷第59-60頁調解筆錄），堪認其尚有悔意，犯
    後態度尚佳，再審酌告訴人於本院審理時表示：我與被告調
    解成立，請求法院從輕量刑等語（見本院卷第87頁），兼衡
    被告本案竊得財物之價值及其犯罪之目的、手段及動機，暨
    其自陳高中畢業之智識程度，未婚，無子女，無須扶養家人
    ，以裝潢為業，月薪約3萬5,000元（見本院卷第86頁）等一
    切情狀，分別量處如主文所示之刑。復考量被告本案所犯3
    次侵入住宅竊盜罪，行為罪質相同，非難重複性之程度等一
    切情狀，定其應執行之刑如主文所示。
四、沒收部分
    按犯罪所得，屬於犯罪行為人者，沒收之；前開沒收，於全
    部或一部不能沒收或不宜執行沒收時，追徵其價額；前開犯
    罪所得，包括違法行為所得、其變得之物或財產上利益及其
    孳息；犯罪所得已實際合法發還被害人者，不予宣告沒收或
    追徵，刑法第38條之1第1項前段、第3項、第4項、第5項定
    有明文。經查：
(一)被告於犯罪事實欄一、(三)竊得之550元雖為被告犯罪所得
    ，惟550元業經實際合法發還告訴人，有贓物認領保管單存
    卷可考（見警卷第37頁），依刑法第38條之1第5項之規定不
    予宣告沒收或追徵。
(二)被告於犯罪事實欄一、(一)(二)竊得之6萬元、5萬元為被告
    犯罪所得，依刑法第38條之1第1項前段規定，此部分固應予
    宣告沒收，惟考量被告已與告訴人調解成立，依調解條件被
    告應賠償告訴人12萬元，有本院調解程序筆錄可參(見本院
    卷第59-60頁)，而調解成立者，依民事訴訟法第416條第1項
    、第380條第1項規定，與確定判決有同一之效力，告訴人得
    據以為執行名義，對被告聲請強制執行，是被告應賠償之金
    額已逾其犯罪所得之利益，本院認已達到沒收制度剝奪被告
    犯罪所得之立法目的，如在本案再諭知沒收被告之犯罪所得
    ，將使被告承受過度之不利益，容有過苛之虞，爰依刑法第
    38條之2第2項規定，就上開6萬元、5萬元部分不予宣告沒收
    。
據上論斷，應依刑事訴訟法第273條之1第1項、第299條第1項前
段、第310條之2、第454條第2項（依判決精簡原則，僅記載程序
法條文），判決如主文。
本案經檢察官陳宗賢提起公訴，檢察官蕭百麟到庭執行職務。
中　　華　　民　　國　　111 　年　　9 　　月　　15　　日
　　　　　　　　　刑事第五庭  法　官  　施孟弦
以上正本證明與原本無異。
如不服本判決應於收受送達後20日內向本院提出上訴書狀，並應
敘述具體理由。其未敘述上訴理由者，應於上訴期間屆滿後20日
內向本院補提理由書(均須按他造當事人之人數附繕本)「切勿逕
送上級法院」。告訴人或被害人如對於本判決不服者，應具備理
由請求檢察官上訴，其上訴期間之計算係以檢察官收受判決正本
之日期為準。
因疫情而遲誤不變期間，得向法院聲請回復原狀。
中　　華　　民　　國　　111 　年　　9 　　月　　19　　日

                              書記官    張瑋庭
附錄本案論罪科刑法條全文：
刑法第321條
犯前條第一項、第二項之罪而有下列情形之一者，處六月以上五
年以下有期徒刑，得併科五十萬元以下罰金：
一、侵入住宅或有人居住之建築物、船艦或隱匿其內而犯之。
二、毀越門窗、牆垣或其他安全設備而犯之。
三、攜帶兇器而犯之。
四、結夥三人以上而犯之。
五、乘火災、水災或其他災害之際而犯之。
六、在車站、港埠、航空站或其他供水、陸、空公眾運輸之舟、
    車、航空機內而犯之。
前項之未遂犯罰之。
附表：
犯罪事實 主文 起訴書犯罪事實欄一(一) 康力仁犯侵入住宅竊盜罪，累犯，處有期徒刑玖月。 起訴書犯罪事實欄一(二) 康力仁犯侵入住宅竊盜罪，累犯，處有期徒刑捌月。 起訴書犯罪事實欄一(三) 康力仁犯侵入住宅竊盜罪，累犯，處有期徒刑柒月。 
附件：臺灣花蓮地方檢察署檢察官111年度偵字第973號起訴書